【裁判字號】    99,簡上,247
【裁判日期】    990506
【裁判案由】    贓物
【裁判全文】
臺灣板橋地方法院刑事判決             99年度簡上字第247號
上  訴  人
即  被  告  丙○○○
            戊○○
上列上訴人因贓物案件，不服本院刑事庭中華民國九十九年一月
十三日九十九年度簡字第一三一號第一審刑事簡易判決（聲請簡
易判決處刑案號：臺灣板橋地方法院檢察署九十七年度偵字第三
０七八六號），提起上訴，本院管轄之第二審合議庭判決如下：
    主  文
上訴駁回。
    事  實
一、戊○○前因放火燒燬建築物、搶奪案件，分別經本院以八十
    三年度訴字第二三八五號判處有期徒刑三年六月確定及臺灣
    高等法院以八十四年度上訴字第三四０號判處有期徒刑三年
    六月，嗣經最高法院以八十四年度台上字第二七０一號判決
    上訴駁回而確定，上開二罪再經本院以八十四年度聲字第九
    六五號裁定定其應執行有期徒刑六年十月確定，與其先前所
    犯強盜殺人案件，經撤銷假釋後應執行殘刑即有期徒刑四年
    一月十一日接續執行，於民國八十九年十一月十日假釋出監
    ，甫於九十四年四月二十六日縮刑期滿未經撤銷假釋，視為
    執行完畢。
  (一)緣己○○於如附表編號一至三所示時地分別竊得如附表編號
    一至三所示之三輛腳踏車（所涉該三次普通竊盜罪與聲請簡
    易判決處刑書〈下稱聲請書〉附表編號三、四所示另涉有二
    次普通竊盜罪部分，前經本院以九十九年度簡字第一一九五
    號判處應執行有期徒刑七月），丙○○○明知己○○所持用
    如附表編號三所示之腳踏車一輛係來源不明之贓物，竟基於
    故買贓物之犯意，於己○○竊得如附表編號三所示（即聲請
    書附表編號五所示）之腳踏車一輛後之九十七年四、五月間
    某日，在臺北縣板橋市○○路與吳鳳路口之農村公園內，以
    新臺幣（下同）一百元之代價，向己○○購買該輛腳踏車，
    供己使用。
  (二)戊○○亦明知己○○所持用如附表編號一、二所示（即聲請
    書附表編號一、二所示）之腳踏車二輛為來源不明之贓物，
    竟仍基於收受贓物之犯意，於九十七年八月間某日，在上址
    農村公園內，自己○○處收受該二輛腳踏車，供己作為代步
    工具。嗣經警查獲己○○涉嫌竊盜等犯行，始循線查悉上情
    。
二、案經臺北市政府警察局移送臺灣板橋地方法院檢察署檢察官
    偵查後聲請以簡易判決處刑。
    理  由
壹、程序事項：
一、按被告以外之人，於審判外之陳述，並不排除刑事訴訟法第
    一百五十九條之一至之四中傳聞法則例外之情形，是如證人
    於警詢中之陳述，雖係審判外之陳述，然於法院審理中，如
    已賦予被告對於證人之對質詰問權，如認證人於警詢中之陳
    述，顯與渠於法院審理中居於證人地位而經公訴人、被告所
    為之交互詰問之陳述有所不符時，於可認證人於警詢中所為
    之陳述，顯具有較為可信之特別情況時，且為證明犯罪事實
    存否所必要者，依刑事訴訟法第一百五十九條之二規定，仍
    應認證人於警詢中所為之陳述，具有證據能力，而可由法院
    依經驗法則及論理法則來採為認定犯罪事實存否之依據。準
    此，本件證人己○○於本院審理中，本院已依上訴人即被告
    戊○○、丙○○○之聲請，傳喚證人己○○、庚○○居於證
    人地位接受交互詰問，已賦予被告二人對質詰問權。本院認
    為證人己○○於警詢中之陳述與其於本院審理中部分陳述有
    所不符，而證人己○○先前於警詢中之陳述具有較為可信之
    特別情況，另證人庚○○於本院審理中所述與伊於警詢中之
    陳述均大致相符，更可認證人庚○○先前於警詢中之陳述具
    有較為可信之特別狀況（均詳如後述），且為證明本件被告
    二人犯罪事實存否所必要，自應具有證據能力，而可由本院
    採為認定本件被告二人犯罪事實之依據。
二、本件認定犯罪事實所引用之本件卷內所有卷證資料，並無證
    據證明係公務員違背法定程序所取得，被告二人於本院審理
    終結前就卷內所有之卷證資料之證據能力均表示無意見，且
    卷內之文書證據，亦無刑事訴訟法第一百五十九條之四之顯
    有不可信之情況與不得作為證據之情形，則依刑事訴訟法第
    一百五十九條之五之規定，本件認定犯罪事實所引用之本件
    卷證所有書證等證據，均有證據能力。
貳、實體事項：
一、訊據被告丙○○○矢口否認有何故買贓物之犯行，辯稱：我
    買的腳踏車很乾淨，就是跟庚○○買的，與「阿清哥」（指
    己○○）沒有掛勾，我買的是黑色的淑女車，車椅是比較高
    的，當初我跟庚○○買三輛，聲請書附表編號五所示（即如
    附表編號三所示）的銀色淑女車不是我買的，九十五年我買
    一輛一千元。我被查到就是九十六年六月中旬花七百元買的
    那輛黑色淑女腳踏車。九十八年十月三日我又跟庚○○買了
    一輛淑女車，花了兩千五百元云云；另一被告戊○○固坦認
    有自另案被告即證人己○○處取得二輛腳踏車而使用之事實
    ，惟亦矢口否認有何收受贓物之犯行，並以：我是跟己○○
    借腳踏車的，當時我們約在臺北縣板橋市○○路與吳鳳路口
    之農村公園內借騎，聲請書附表編號一所示（即如附表編號
    一所示）的藍色變速車這是我跟己○○借，他都是放在農村
    公園裡面，我有跟他說要跟他借騎去買東西，然後用完又放
    回去公園裡面，是沒有停車格的，也沒有上鎖，至於己○○
    放了幾輛在那邊我就不知道，我跟他借的時候己○○說好，
    當天我騎完回來就放回去了，但他當時已經走了，我就自己
    把腳踏車放回去了沒有鎖，公園裡面很多人，但那些人都不
    會隨便偷腳踏車，己○○後來也沒有跟我說腳踏車不見了，
    何時借的我忘記時間了。聲請書附表編號二所示（即如附表
    編號二所示）的黑色淑女車是因為過了幾天我又要借腳踏車
    去買東西，我又在上開地點跟己○○借要去買東西，這輛我
    沒有開口跟他說要借，我想他也應該知道，當時他人在附近
    ，我只是騎去買東西用完又放回去。後來警察叫我把這輛車
    牽出來，因為己○○好像有神經病，他要害我，才向警察供
    出我，後來警察就來找我，這兩次騎腳踏車都是去附近雜貨
    店或7-11便利商店買東西，距離騎車不到一分鐘，第一輛騎
    去7-11買維大力，第二輛去雜貨店買象棋云云置辯。
二、然查：
  (一)如附表編號一至三所示之三輛腳踏車，以及聲請書附表編號
    三至四所示之二輛腳踏車，均係另案被告己○○分別於如附
    表編號一至三所示時地及聲請書附表編號三至四所示時地所
    竊得之贓物一情，已經另案被告己○○於警詢中供述明確（
    參見九十七年度偵字第三０七八六號偵卷〈下稱偵一卷〉第
    七—八、十二頁、九十七年度核退字第三三九號偵卷第十一
    —十四頁），並有另案被告己○○指認行竊腳踏車之照片二
    十二張在卷可憑，且另案被告陳紹清確因前述五次普通竊盜
    犯行，前經本院以九十九年度簡字第一一九五號判處應執行
    有期徒刑七月一節，亦有該刑事簡易判決書一份在卷可憑。
    是如附表編號一至三所示之三輛腳踏車確係另案被告己○○
    係因竊盜而取得之贓物一情，應堪認定。
  (二)被告丙○○○所犯故買贓物犯行部分：
    (1)被告丙○○○雖矢口否認有何故買贓物之犯行，並以前揭
      情詞置辯。然首先就被告丙○○○所交付予警方之腳踏車
      究竟是何輛以查，被告丙○○○雖於偵查及本院審理中辯
      稱：其向庚○○所購得而為警查扣的不是如附表編號三所
      示的銀色淑女腳踏車，而是如附表編號二所示的黑色腳踏
      車云云（參見偵一卷第八六頁、本院卷第四二頁）。惟觀
      之被告丙○○○於九十七年十月三日及同年月七日在臺北
      市政府警察局刑事警察大隊接受調查之際，即已明確告知
      如附表編號三所示（即聲請書附表編號五所示）之腳踏車
      係其交付予警方扣案之物，並經其於調查筆錄及扣押物品
      目錄表簽名確認（參見偵一卷第六二—七一頁），此亦可
      參照臺北市政府警察局刑事警察大隊以九十九年四月七日
      北市警刑大五字第09930814800 號函暨所附之臺北市政府
      警察局贓物協尋通報單編號5-1 所示之照片一張在卷可稽
      （參見本院卷第六五頁），是被告丙○○○既於為警調查
      之際交出如附表編號三所示之腳踏車一輛予警方扣押在案
      ，則被告丙○○○所交付予警方且其所涉及故買之贓物，
      當為如附表編號三所示之該輛腳踏車方是，故其於偵查及
      本院審理中就此部分所辯，當屬混淆卸責之詞，不足採信
      。
    (2)又就被告丙○○○所交付予警方扣案之該輛腳踏車購買時
      點為何？被告丙○○○先於九十七年九月十七日及同年十
      月三日警詢中辯稱：約二年前（按：如以製作警詢筆錄之
      日換算其所謂購買日期則約為九十五年間）在庚○○的車
      行內以七百元所購買云云（參見偵一卷第五九、六三頁）
      ；然其卻又於偵查中辯以：我是於八十六年間向庚○○以
      七百元買的云云（參見偵一卷第八六頁）；其後又再於本
      院準備程序中辯稱：我被查到就是九十六年六月中旬花七
      百元向庚○○買的那輛腳踏車云云（參見本院卷第四二頁
      ），是被告丙○○○就其交付予警方扣案之該輛腳踏車購
      買時點，前後所辯顯然矛盾不一，相互齟齬，則其是否真
      有向證人庚○○購買如附表編號三所示之該輛腳踏車，即
      有可疑？而無從令本院信其何次所述可憑採。再者，觀之
      證人庚○○於警詢及本院審理中皆證稱：伊店內以出賣新
      車為主，倘有出售中古腳踏車，一輛約以一千多元出售，
      沒有出售過一千元以下之中古腳踏車。應該沒有賣過七百
      元的中古腳踏車給丙○○○。伊店裡販賣之中古腳踏車，
      隨便一台都要一千三百元，哪會賣七百元的腳踏車等語明
      確（參見偵一卷第七三頁、本院卷第六—七頁），而衡以
      證人庚○○與被告丙○○○間素無怨隙，當無甘冒偽證罪
      責，無端構詞故為不利被告丙○○○之理！是證人庚○○
      於警詢及本院審理中之前揭證述，應可採信。是被告丙○○○此部分所辯其有向證人庚○○以七百元購買且亦係其
      所交付予警方扣案之該輛腳踏車云云，應屬不實而不可採
      。
    (3)復觀之另案被告即證人己○○於警詢中已陳述：大約在九
      十七年四、五月間，在臺北縣板橋市農村公園內，遇見「
      阿來」（指被告丙○○○），他看我騎著這一部腳踏車（
      指被告丙○○○所騎乘交付予警方扣案之該輛腳踏車），
      就問我要不要賣，我就跟他說一百元要不要，他馬上就拿
      一百元給我，我車就給他等語（參見偵一卷第十二頁），
      雖證人己○○於本院審理中翻異前詞而改稱：並無將其所
      竊得之腳踏車售予被告丙○○○云云，惟其亦陳稱：我於
      警詢中所述都是照實陳述，警察沒有強暴或威脅我說什麼
      。為何警詢與今日所述不同，我不知道等語（均參見本院
      卷第七二頁反面、第七三頁正面），再參以本件承辦、查
      獲及對證人己○○製作警詢筆錄之臺北市政府警察局刑事
      警察大隊員警即證人乙○○、丁○○二人於本院審理中均
      具結證述：一台銀色腳踏車賣一百元給丙○○○是己○○
      說的。己○○於警詢接受調查時，有其嫂嫂陪在身邊，其
      反應雖較一般人慢，然均能回答問題，所為陳述均係出自
      其自由意願，均係依其陳述而據實記載等語以觀（參見本
      院卷第七五—七七頁正、反面），亦與證人己○○於本院
      審理中所述警方並無以任何強暴、脅迫等不正方法對其調
      查以取供之情事相符，再對照證人己○○於警詢中就聲請
      書附表編號三所示之該輛腳踏車係其偷來再以一百元賣給
      陳福康一節（參見偵一卷第八頁），更與另案被告陳福康
      於偵查中自白：有施捨一百元給己○○，己○○就拿一輛
      腳踏車給我，我噴漆後就騎。我作錯就要面對等語大致相
      符（參見偵一卷第九七—九八頁），其後檢察官則對另案
      被告陳福康為職權不起訴處分一節（參見偵一卷卷附之該
      份不起訴處分書）。綜合上述，已堪認證人己○○於警詢
      中所為之陳述，在案發初期接受警方詢問，應當較少受外
      界及被告丙○○○或戊○○之干擾、污染及影響，且又無
      任何受到強暴、脅迫或心理壓迫、心理愧疚等相類情形而
      為陳述之情形，是證人己○○於警詢中之陳述，應具有特
      別可信之情況，應屬可採。至證人陳紹清嗣後於本院審理
      中翻異前詞所述，可認當屬事後迴護附和被告丙○○○之
      詞，不足採信。則被告丙○○○當有於九十七年四、五月
      間某日，在上址農村公園內，以一百元之代價，向證人己○○購買如附表編號三所示之該輛腳踏車一節，應堪認定
      。
    (4)末以證人己○○並非以買賣腳踏車為業，而僅係一流浪漢
      ，其所出售與被告丙○○○如附表編號三所示之該輛腳踏
      車價格僅為一百元，在客觀上已足使人疑其所持之該輛腳
      踏車來源不明，對該輛腳踏車之來源正當性理當有所懷疑
      ，再參以被告丙○○○於警詢及本院審理中皆自承：伊知
      己○○有犯罪習性，販售之腳踏車均係竊得之物等語（參
      見偵一卷第六三頁、本院卷第四二頁反面），準此可認，
      被告丙○○○應可查悉如附表編號三所示之該輛腳踏車當
      為證人己○○所竊取而屬來源不明之贓物，卻仍向證人己○○以一百元之代價而故買之犯行，亦堪認定。
  (三)被告戊○○所犯收受贓物犯行部分：
    (1)被告戊○○雖矢口否認有何收受贓物之犯行，並以前揭情
      詞置辯。然首先就被告戊○○所交付予警方之腳踏車究竟
      是何二輛以查，被告戊○○於偵查中雖辯稱：聲請書附表
      編號一所示（即如附表編號一所示）之腳踏車是我跟己○○借的。聲請書附表編號四所示之腳踏車是放在板橋農村
      公園，己○○叫我到公園牽腳踏車，我簽了之後就交給警
      察云云（參見偵一卷第八七頁）；其於本院審理時復辯稱
      ：聲請書附表編號一所示（即如附表編號一所示）之腳踏
      車係我向己○○借騎去7-11便利商店買維大力，聲請書附
      表編號二所示（即如附表編號二所示）之黑色淑女車係幾
      天後，我借騎去雜貨店買象棋後又放回去云云，後又改稱
      ：我第二次借的是黑色中間有橫桿的車，應該不是淑女車
      云云（均參見本院卷第二、三頁），是被告戊○○就其自
      證人己○○處所取得之第二輛腳踏車之款式、種類，前後
      所辯顯然矛盾不一，已難令本院所得憑採。又觀之被告戊○○於九十七年九月十七日在臺北市政府警察局刑事警察
      大隊接受調查之際，表示警方所查扣之如附表編號一、二
      所示之二輛腳踏車係證人己○○竊得而交予伊之物，且經
      其於調查筆錄及扣押物品目錄表簽名確認，嗣於九十七年
      十月七日再度接受調查時，亦明確告知如附表編號一、二
      所示之二輛腳踏車係其交付警方扣案之物（參見偵一卷第
      三七—四六頁），此亦可參照臺北市政府警察局刑事警察
      大隊以九十九年四月七日北市警刑大五字第09930814800
      號函暨所附之臺北市政府警察局贓物協尋通報單編號1-1
      、2-1 所示之照片二張在卷可稽（參見本院卷第六四頁）
      ，是被告戊○○既於為警調查之際交出如附表編號一、二
      所示之二輛腳踏車予警方扣押在案，則被告戊○○所交付
      予警方且其所涉及收受之贓物，當為如附表編號一、二所
      示之二輛腳踏車，應堪認定。故可認其於偵查及本院審理
      中就此部分所辯，當屬混淆卸責之詞，不足採信。
    (2)又被告戊○○雖辯稱：伊向己○○僅有借用腳踏車二次，
      買完東西後即歸還，並不知先後借用之二輛腳踏車為贓物
      云云。然查，被告戊○○於九十七年八月間某日，在上址
      農村公園內，自證人己○○處收受如附表編號一、二所示
      之二輛腳踏車，而供己作為代步工具一情，已據被告戊○○於九十七年九月十七日警詢中自白：己○○於一個多月
      前（按：指距離當日警詢筆錄製作前一個多月），將其所
      竊得之二輛腳踏車交付給我使用，我知道該二輛腳踏車為
      己○○所竊取等語明確（參見偵一卷第三六—三七頁），
      核與證人己○○於警詢中陳述：該二輛腳踏車為我所偷竊
      ，「阿牛」（指被告戊○○）知道我竊得該二輛腳踏車，
      遂硬騎走佔為使用等語大致相符（參見偵一卷第七頁），
      雖證人己○○於本院審理中翻異前詞而改稱：我並未向戊○○告知腳踏車係竊取得來。我忘記將聲請書附表所示之
      腳踏車交予何人。不知道有無將腳踏車交給被告戊○○云
      云（參見本院卷第七二頁正、反面），惟本院認證人己○○於警詢中所為之陳述具有特別可信之情況，應屬可採，
      理由已如前述，且又核與被告戊○○於九十七年九月十七
      日警詢中之自白互核一致，再其二人於警詢中之前揭陳述
      又無經警以強暴、脅迫等不正方法以取供之情事，是其二
      人於警詢中之前揭陳述，均屬可採。至證人己○○嗣後於
      本院審理中翻異前詞所述，當屬事後迴護被告戊○○嗣後
      所辯係先後借用二輛腳踏車，購物完畢即歸還云云之詞，
      均不足採。則被告戊○○應有於九十七年八月間某日，在
      上址農村公園內，自證人己○○處收受如附表編號一、二
      所示之二輛腳踏車，而供己作為代步工具一情，自堪認定
      。
    (3)復按收受贓物罪為贓物罪之概括規定，凡與贓物罪有關，
      不合於搬運、寄藏、故買、牙保贓物，而其物因他人財產
      犯罪已成立贓物之後，有所收受而取得持有者均屬之，旨
      在處罰追贓之困難，並不以無償移轉所有權為必要（最高
      法院八十二年度台非字第一八八號判決意旨可資參照）。
      本件乙雖擅自騎乘該機車而無授受之行為，惟其明知該機
      車係其兄甲竊得之贓物，仍將之移歸自己持有使用，自屬
      收受贓物，應成立刑法第三百四十九條第一項之罪（司法
      院()廳刑一字第八三六號研究意見亦可參照）。於本件
      中，被告戊○○於本院審理中已自承：其與己○○均係流
      浪漢一情（參見本院卷第七六頁），衡情，其理當知悉證
      人己○○並無資力購得如附表編號一、二所示之二輛腳踏
      車，是其在主觀上對於自證人己○○處所收受如附表編號
      一、二所示而使用之二輛腳踏車應屬他人失竊之贓物一節
      ，應已有所認識，縱其對該二輛腳踏車原屬何人所有，係
      於何時何地遭竊等情未必有明確認知，然其任意收受並使
      用該二輛來源可疑之腳踏車，仍無解於其行為該當於刑法
      上收受贓物罪之刑責，是其就此部分所辯不知所該二輛腳
      踏車為贓物云云，應屬事後避重就輕推諉圖卸之詞，不足
      採信。
    (4)至被告戊○○於本院審理中所提出甲○○之書狀一份欲證
      明其並無收受贓物之情形（參見本院卷第六七—六九頁）
      。然查，證人甲○○經本院合法傳喚卻無正當理由而不出
      庭作證，卻由被告戊○○庭呈一份所謂甲○○之書狀交予
      本院，如此，本院本無從知悉該份書狀是否真為甲○○所
      撰寫？是該份書狀之真實性已有疑問！且該份書狀縱為甲○○所撰寫，惟其內容所述係稱被告戊○○向己○○借用
      腳踏車，並非金錢交易云云。然本院原即無認定被告戊○○與證人己○○之間就如附表編號一、二所示之二輛腳踏
      車係金錢交易，且本院依據以上相關人證及書證等證據資
      料，認定該二輛腳踏車並非被告戊○○所借用，而係收受
      一節，理由均如前述，是此份書狀經核其內容亦無從作為
      有利被告戊○○之認定，併此敘明。
  (四)綜上所述，足認被告丙○○○、戊○○二人前揭所辯，均屬
    事後推諉卸責之詞，均殊無可採。從而，本件事證已臻明確
    ，被告二人各自之犯行均洵堪認定，應予依法論科。
三、核被告丙○○○所為，係犯刑法第三百四十九條第二項之故
    買贓物罪；被告戊○○所為，係犯刑法第三百四十九條第一
    項之收受贓物罪。又被告戊○○前因放火燒燬建築物、搶奪
    案件，分別經本院以八十三年度訴字第二三八五號判處有期
    徒刑三年六月確定及臺灣高等法院以八十四年度上訴字第三
    四０號判處有期徒刑三年六月，嗣經最高法院以八十四年度
    台上字第二七０一號判決上訴駁回而確定，上開二罪再經本
    院以八十四年度聲字第九六五號裁定定其應執行有期徒刑六
    年十月確定，與其先前所犯強盜殺人案件，經撤銷假釋後應
    執行殘刑即有期徒刑四年一月十一日接續執行，於八十九年
    十一月十日假釋出監，甫於九十四年四月二十六日縮刑期滿
    未經撤銷假釋，視為執行完畢，此有臺灣高等法院被告前案
    紀錄表一份在卷可稽，其受有期徒刑之執行完畢後，五年內
    故意再犯本件有期徒刑以上之罪，為累犯，應依刑法第四十
    七條第一項規定，加重其刑。
四、原審以被告丙○○○、戊○○二人罪證明確，因而適用刑事
    訴訟法第四百四十九條第一項前段、第三項、第四百五十四
    條第二項，刑法第三百四十九條第一項、第二項、第四十七
    條第一項、第四十一條第一項前段，刑法施行法第一條之一
    第一項、第二項前段之規定，並審酌被告二人之前案紀錄，
    足認渠等素行非佳，其分別收受及買受來路不明之贓物，助
    長竊盜風氣，更增加被害人取回失竊財物之困難，行為可訾
    ，兼衡其犯罪動機、目的、手段等一切情狀，分別對被告丙○○○判處拘役四十日、對被告戊○○判處拘役五十日，如
    易科罰金，均以新臺幣一千元折算一日。本院經核原審判決
    之認事用法均無違誤，量刑亦稱妥適，被告丙○○○、戊○○二人上訴意旨猶均執前詞，空言否認犯行，辯稱渠等未有
    故買贓物或收受贓物之犯行云云，指摘原審判決違法及不當
    ，為無理由，均應予駁回。
據上論斷，應依刑事訴訟法第四百五十五條之一第一項、第三項
、第三百六十八條，判決如主文。
本案經檢察官蘇振文到庭執行職務。
中    華    民    國    99    年    5    月      6     日
                  刑事第六庭    審判長法  官  胡堅勤
                                      法  官  盧軍傑
                                      法  官  林家賢
上正本證明與原本無異。
不得上訴。
                                      書記官  林政良
中    華    民    國    99    年    5     月    6     日
┌──────────────────────────────┐
│附表：                                                      │
├──┬────┬────┬────────────┬────┤
│編號│車輛外觀│竊得時間│    竊  得  地  點      │ 備  註 │
├──┼────┼────┼────────────┼────┤
│ 一 │藍色變速│九十七年│臺北市萬華區○○○道四一│即聲請書│
│    │腳踏車  │七月間某│０號巷口。              │附表編號│
│    │        │日晚間十│                        │一所示  │
│    │        │二時許。│                        │        │
├──┼────┼────┼────────────┼────┤
│ 二 │黑色淑女│九十七年│臺北縣板橋市○○路三段一│即聲請書│
│    │腳踏車（│八月間某│六０號前（江子翠捷運站四│附表編號│
│    │前方有裝│日晚間十│號出口前）。            │二所示  │
│    │置物籃）│二時許。│                        │        │
├──┼────┼────┼────────────┼────┤
│ 三 │銀色淑女│九十七年│臺北縣板橋市○○路二段九│即聲請書│
│    │腳踏車  │四、五月│號前（江子翠捷運站一號出│附表編號│
│    │        │間某日。│口）。                  │五所示  │
└──┴────┴────┴────────────┴────┘
附錄本判決論罪科刑法條：
刑法第三百四十九條：
收受贓物者，處三年以下有期徒刑、拘役或五百元以下罰金。
搬運、寄藏、故買贓物或為牙保者，處五年以下有期徒刑、拘役
或科或併科一千元以下罰金。
因贓物變得之財物，以贓物論。

司法院資訊處製作；財團法人民間司法改革基金會備份。
